# 请教陈版主有关子公司可持续经营问题非常感谢

提问人：alebyh 时间：2019-12-26 08:05:10
请教陈版主，
股东已决定 2021 关停子公司，但该子公司仍有业务并且处于盈利状态，即该终止经营完全是股东的决定。请问下：
1.该子公司 2019 年能否以可持续经营基础编制财务报告？如果可以，是否需要加入重大不确定性的事项段？
2.如果以清算基础编制，对合并报表的编制及披露有什么影响？
非常感谢陈版主期待您的回复

回答人：chenyiwei
1 、建议 2019 年度继续以持续经营基础编制该子公司的财务报表，可将股东的关停决定作为其他重要事项披露。
2 、如果以清算基础编制，也不应对合并报表的编制及披露产生影响，在合并报表层面也同样需要进行编制基础转换。参考：《瑞华研究 2010 ～ 2019汇编》之 “问题3-2-97（子公司清算期间的合并报表问题）”。